# 大家觉得股权投资基金的投资项目应在哪个科目核算？有没什么行业惯例？

提问人：mrlf 时间：2012-03-28 17:03:16
大家觉得股权投资基金的投资项目应在哪个科目核算？有没什么行业惯例？ 股权投资基金，通常持股比例不太高， 除少数项目外，大多项目不对被投资单位构成重大影响。
我目前的看法： 1 、已投资，尚未申报的（作为长期投资核算） 2 、已申报，还在审核期的（作为长期投资核算） 3 、已过会，尚未发行的（作为可供出售金融资产，并按同行业可比市盈率估计） 4 、已发行，尚处于锁定期的（作为可供出售金融资产） 5 、已解禁，随时可以退出的（作为交易性金融资产）
大家认为以上处理妥否？谢谢！

回答人：chenyiwei
个人比较倾向于：在对被投资企业无控制、共同控制或者重大影响这一基本前提下： 1 、被投资企业在其上市进程中处于“尚未完成IPO发行”的阶段的（即发行之前），通常应作为长期股权投资以成本法核算，但也不排除对某些特殊案例，有指定要求和条件的，指定为以公允价值计量且其变动计入当期损益的金融资产核算。 2 、被投资企业完成发行（首次公开募集资金）后，按照解释 3 号第二条规定转为以公允价值计量的金融资产核算。根据持有意图，可能是作为可供出售类（最多见），但也不排除作为交易性金融资产（少见，有严格限制条件）。如果尚处于限售期内的，则其公允价值应当以流通股公允价值为基础，运用一定的估值模型对限售因素进行调整后确定。 3 、由于金融工具准则严格限制不同类型金融资产之间的重分类，尤其是交易性和其他类别之间禁止重分类，因此即使后续解禁后管理层打算尽快出售变现，也不能改变其归类，例如不能从可供出售类重分类到交易类。

提问人：zengfengxia 时间：2012-03-28 21:42:15
回复 chenyiwei 的帖子
请教陈版，申报前持有的股权作为长期股权投资核算，上市后需要转换为可供出售金融资产吗？公允价值与账面成本的差异如何处理？解释3 中没看到转换如何处理

回答人：chenyiwei
应转换。转换日将公允价值和原帐面价值之间的差额调整资本公积处理并确认递延所得税负债即可。

提问人：mrlf 时间：2012-03-29 12:33:33
现在有些项目，投资基金持股5%，但委派了一个董事。。 若无其他限制性约定， 是否应判断为 投资基金对被投资单位存在重大影响？ 对其长投应该采用权益法核算？（被投资单位尚未申报IPO） 如果这样做，那操作起来可就比较麻烦了。。。

回答人：chenyiwei
根据具体情况综合判断。但一般理解， 5 ％的持股比例相对于权益法而言似乎偏低。同时PE更看重退出时的资本增值收益，而不是持有期间在被投资方净利润中所占的份额。

提问人：mrlf 时间：2012-03-29 20:46:59
这个就太灵活，不好判断了， 如何证明我虽然担任董事，但对被投资企业不具有重大影响呢？

回答人：chenyiwei
某种意义上，判断重大影响的主观性比控制的判断更大。需要结合具体案例情况综合分析。但仅仅以派驻一名董事为由认为即具有重大影响肯定是不妥的。